# 求教陈版，项目利息是否资本化的疑问

提问人：jasonoung 时间：2017-01-03 09:19:45
公司科技成果转化项目期限为三年，项目预算固定资产投资主要为专用设备，安装调试期限短于一年且需要分批采购，公司为该项目借入固定资产借款，因该项目投资设备购建期限短于一年，该专用借款利息是否可资本化，如可以，适用的理论依据是什么

回答人：chenyiwei
此处的固定资产不属于借款费用准则所定义的“符合资本化条件的资产”，其借款费用一般不建议资本化。

提问人：zengfengxia 时间：2017-01-04 10:45:14
陈版，认定其不属于准则定义的“符合资本化条件的资产”的理由是什么？是安装调试期间短于一年？

回答人：chenyiwei
主要是这一点。

提问人：zengfengxia 时间：2017-01-05 09:40:10
谢谢陈版，准则中只是要求“通常”不小于 1 年，但这个是需严格执行的标准吗？

回答人：chenyiwei
有时可以有例外。但利息资本化一方面导致利润增加，另一方面资产后续的减值压力也会增大，因此在实务中我们一般都会尽量避免。